【裁判字號】    95,上易,303
【裁判日期】    950630
【裁判案由】    竊盜
【裁判全文】
臺灣高等法院臺南分院刑事判決  九十五年度上易字第三０三號
上訴人
即被告  乙○○
上列上訴人因竊盜案件，不服臺灣臺南地方法院九十五年度易字
第二八五號中華民國九十五年四月十八日第一審判決（起訴案號
：臺灣臺南地方法院檢察署九十四年度偵字第一四三七六號），
提起上訴，本院判決如下：
    主    文
上訴駁回。
    事    實
一、乙○○曾於民國（下同）九十四年五月二十七日、七月七日
    ，因犯竊盜案件，經臺灣臺南地方法院於九十四年十月十八
    日以九十四年度簡字第二三五二號刑事判決判處有期徒刑三
    月，同年十二月十二日確定（未構成累犯）。竟與其妻賴淑
    萍共同基於意圖為自己不法所有之概括犯意聯絡，於附表編
    號二至五所示時間、地點，徒手竊取蔡如、尚柔、莊惠雯
    、甲○○等人置於機車置物箱內之財物（詳如附表所示），
    得手後，將所竊之現金朋分以及將所竊手機變賣換取款項花
    用。嗣於九十四年十一月二十三日晚上十一時四十分許，在
    臺南市○○路與小東路為警查獲，並循線查知上情（賴淑萍
    業處有期徒刑捌月確定）。
二、案經蔡英如告訴暨臺南市警察局第一分局報告臺灣臺南地方
    法院檢察署檢察官偵查起訴。
    理    由
一、上揭犯罪事實，迭據被告乙○○於警訊、偵查中、原審及本
    院審理時坦承不諱，並據同案被告賴淑萍證實明確，核與告
    訴人蔡如於警訊指訴情節，及被害人尚柔、莊惠雯、甲○
    ○於警訊之供述內容相符，復經證人即買受被竊手機之有成
    通信行負責人莊志欽、神通通信行負責人張文全、國耀通訊
    公司（天成通信材料行）負責人施汝康於警訊及偵查中證述
    明確，另有臺南市警察局第一分局扣押物品目錄表、受搜索
    同意書、搜索筆錄、扣押筆錄各一份三紙、中古手機買賣讓
    渡證書、買賣讓渡保證書、切結書各一件、現場照片十七幀
    在卷可資佐證。被告乙○○自白與事實相符，事證明確，被
    告乙○○犯行堪以認定。
二、按既判力對於時間效力之範圍應以最後審理事實法院之宣示
    判決日為判斷之標準；又判決應宣示之，但不經言詞辯論之
    判決，不在此限，刑事訴訟法第二百二十四條第一項定有明
    文。又裁判製作裁判書者，除有特別規定外，應以正本送達
    於當事人、代理人、辯護人及其他受裁判之人，同法第二百
    二十七條第一項亦有明定。是裁判於宣示或送達於當事人、
    代理人、辯護人或其他受裁判之人時，始對外發生裁判之效
    力（最高法院八十八年度臺上字第二五七六號、八十二年度
    臺非字第三一一號判決要旨參照）。查被告乙○○前於九十
    四年五月二十七日、七月七日因犯竊盜案件，經原審於九十
    四年十月十八日以九十四年度簡字第二三五二號刑事判決判
    處有期徒刑三月，而判決於同年十月三十一日送達檢察官收
    受而生對外宣示之效力，業經原審調閱前開刑事案決查明屬
    實，依前開說明，原審九十四年度簡字第二三五二號刑事判
    決既判力應以九十四年十月三十一日為基準日，因此，被告
    所為附表編號一所示竊盜犯行為前開判決既判力效力所及（
    此部分不在起訴範圍），所為如附表編號二至五所示竊盜犯
    行，則不在前開判決既判力效力範圍內，本院自得審判。
三、核被告乙○○所為附表編號二至五所示犯行，係犯刑法第三
    百二十條第一項普通竊盜罪。被告乙○○與賴淑萍間，有犯
    意聯絡及行為分擔，應依刑法第二十八條論以共同正犯。被
    告乙○○先後多次竊盜犯行，時間緊接，犯罪構成要件相同
    ，顯係基於概括之犯意反覆為之，為連續犯，應依刑法第五
    十六條規定以一罪論，並依法加重其刑。原審審酌被告乙○
    ○值青壯年，不思正當管道，以自身勞力賺取生活所需，以
    竊取他人財物之方式，不勞而獲，暨犯罪動機、手段、所生
    危害、智識程度、生活狀況、竊盜次數、所竊財物價值、部
    分竊得物品已發還被害人，及犯後坦承犯行態度等一切情狀
    ，適用刑法第二十八條、第五十六條、第三百二十條第一項
    ，量處有期徒刑柒月，以資懲儆。本院經核原判決認事用法
    ，均無不合，量刑亦屬妥適。被告乙○○上訴意旨，指摘原
    判決量刑過重，為無理由，應予駁回。
四、據上論斷，應依刑事訴訟法第三百六十八條，判決如主文。
本案經檢察官江守權到庭執行職務。
中    華    民    國    95    年    6     月    30    日
            刑事第一庭審判長法官  黃  崑  宗
                            法官  王  明  宏
                            法官  蔡  長  林
以上正本證明與原本無異。
不得上訴。
                          書記官  李  培  薇
中    華    民    國    95    年    6     月    30    日
附錄本案論罪科刑法條全文：
中華民國刑法第三百二十條第一項 (普通竊盜罪)：
  意圖為自己或第三人不法之所有，而竊取他人之動產者，為竊
盜罪，處五年以下有期徒刑、拘役或五百元以下罰金。
附表：
┌─┬──────┬───────┬─────┬────────┬────────┬─────┐
│  │犯罪時間    │犯罪地點      │被害人    │被告行為分擔模式│竊得財物        │備    註  │
├─┼──────┼───────┼─────┼────────┼────────┼─────┤
│1 │94年8月23日 │臺南市成功大學│黃幼    │賴淑萍、乙○○共│現金6,000元、手 │1.本件被告│
│  │晚間11時許  │自強校區      │          │同竊取黃幼所有│機（PANTECH-G700│乙○○之犯│
│  │            │              │          │財物，一人下手、│型、門號00000000│行，為本院│
│  │            │              │          │一人把風。      │98號、序號352910│九十四年度│
│  │            │              │          │                │000000000號）一 │簡字第二三│
│  │            │              │          │                │支。            │五二號判決│
│  │            │              │          │                │                │既判力所及│
│  │            │              │          │                │                │。        │
│  │            │              │          │                │                │2.被竊手機│
│  │            │              │          │                │                │由賴淑萍售│
│  │            │              │          │                │                │予神通通信│
│  │            │              │          │                │                │行。      │
│  │            │              │          │                │                │3.現金花用│
│  │            │              │          │                │                │殆盡。    │
├─┼──────┼───────┼─────┼────────┼────────┼─────┤
│2 │94年11月13日│臺南市○○路與│蔡如    │賴淑萍、乙○○共│手提包一只【內有│1.被竊手機│
│  │凌晨1時許   │長榮路口      │          │同竊取蔡如所有│錢包、身分證、提│由乙○○售│
│  │            │              │          │機車置物箱內之財│款卡、駕照、行照│予有成通信│
│  │            │              │          │物，一人下手、一│、手機（NOKIA、3│行。      │
│  │            │              │          │人把風。        │100型、門號09611│2.其餘被竊│
│  │            │              │          │                │85645號、序號352│物品均已丟│
│  │            │              │          │                │000000000000號）│棄。      │
│  │            │              │          │                │1支。           │          │
│  │            │              │          │                │                │          │
├─┼──────┼───────┼─────┼────────┼────────┼─────┤
│3 │94年11月13日│臺南市體育公園│尚柔      │賴淑萍、乙○○共│皮包一只【內有手│被竊手機由│
│  │晚間10時許  │棒球場旁      │          │同竊取尚柔持有之│機（NOKIA、6110 │乙○○售予│
│  │            │              │          │機車置物箱內之財│型、門號00000000│國耀通訊公│
│  │            │              │          │物，一人下手、一│96號、序號353399│司。      │
│  │            │              │          │人把風。        │000000000號）1支│          │
│  │            │              │          │                │】              │          │
├─┼──────┼───────┼─────┼────────┼────────┼─────┤
│4 │94年11月23日│臺南市○○路二│莊惠雯    │賴淑萍、乙○○共│手機（NOKIA、331│1.被竊現金│
│  │晚上9時許   │段後甲國中前人│          │同竊取莊惠雯持有│0型、門號0000000│剩餘之2,63│
│  │            │行道          │          │QP5-307號機車置 │820號）一支、身 │0元、被竊 │
│  │            │              │          │物箱內財物，一人│分證、健保卡、慶│手機1支均 │
│  │            │              │          │下手，一人把風。│豐銀行、臺新銀行│發還莊惠雯│
│  │            │              │          │                │信用卡各一張、新│領回。其餘│
│  │            │              │          │                │竹商銀、彰化銀行│被竊物品均│
│  │            │              │          │                │、郵局存摺各一本│已丟棄。  │
│  │            │              │          │                │、金融卡各一張、│          │
│  │            │              │          │                │水晶首飾壹個、磁│          │
│  │            │              │          │                │碟片二張、鑰匙二│          │
│  │            │              │          │                │把、黑真皮印鑑一│          │
│  │            │              │          │                │只、木至印章二至│          │
│  │            │              │          │                │三只、皮包一只、│          │
│  │            │              │          │                │現金四千元。    │          │
├─┼──────┼───────┼─────┼────────┼────────┼─────┤
│5 │94年11月23日│臺南市○○路與│甲○○    │賴淑萍徒手竊取林│身分證、汽機車駕│被竊物品均│
│  │晚上11時40  │林森路口      │          │嘉勇持有之NIX-78│照、郵局提款卡、│已發還林嘉│
│  │分          │              │          │8號機車置物箱內 │萬泰銀行信用卡、│勇領回。  │
│  │            │              │          │財物，乙○○騎乘│萬泰銀行現金卡、│          │
│  │            │              │          │機車在旁把風。  │新竹商銀提款卡、│          │
│  │            │              │          │                │、自然人憑證、健│          │
│  │            │              │          │                │保卡、臺南市立圖│          │
│  │            │              │          │                │書館借書證、特力│          │
│  │            │              │          │                │屋入出證各一件、│          │
│  │            │              │          │                │現金一千九百元。│          │
└─┴──────┴───────┴─────┴────────┴────────┴─────┘


司法院資訊處製作；財團法人民間司法改革基金會備份。
